臺灣板橋地方法院刑事判決　　　　　　　100年度訴字第1284號
公　訴　人　臺灣板橋地方法院檢察署檢察官
被　　　告　潘聰鑫
上列被告因違反毒品危害防制條例案件，經檢察官提起公訴（10
0 年度偵字第2545號），並經本院合議庭裁定由受命法官獨任進
行簡式審判程序，本院判決如下：
    主  文
潘聰鑫持有第二級毒品純質淨重二十公克以上，累犯，處有期徒
刑壹年，扣案之甲基安非他命肆包（均含包裝袋，驗餘總淨重壹
佰零壹點玖柒公克），均沒收銷燬之。
    事  實
一、潘聰鑫前因違反槍砲彈藥刀械管制條例案件，經法院判處有
    期徒刑7 年、罰金新台幣30萬元確定，嗣於民國95年5 月18
    日縮短刑期假釋，於97年4 月4 日假釋期滿未經撤銷假釋，
    未執行之刑視為已執行完畢；再因非駕駛業務過失傷害案件
    ，經本院以99年度交易字第93號判決判處有期徒刑2 月確定
    ，於99年5 月14日易科罰金執行完畢。詎仍不知悔改，明知
    甲基安非他命係毒品危害防制條例所列之第二級毒品，不得
    持有，竟基於持有第二級毒品甲基安非他命之犯意，於100
    年1 月7 日，在某不詳地點，向真實姓名年籍不詳綽號「豆
    干」之成年男子取得大量甲基安非他命而持有之。嗣於翌日
    17時許，為警於新北市○○區○○路335 號前攔查，並在潘
    聰鑫所使用之車號5660-PR 號自用小客車上扣得甲基安非他
    命4 包（驗餘總淨重101.97公克；驗前總純質淨重78.81 公
    克）。
二、案經新北市政府警察局新莊分局移送臺灣板橋地方法院檢察
    署檢察官偵查起訴。
    理  由
一、被告潘聰鑫所犯係死刑、無期徒刑、最輕本刑為3 年以上有
    期徒刑以外之罪，其於準備程序中就前揭被訴事實為有罪之
    陳述，經受命法官告知簡式審判程序之旨，並聽取其與公訴
    人之意見後，本院合議庭認為適宜由受命法官獨任進行簡式
    審判程序，爰依刑事訴訟法第273 條之1 第1 項規定，裁定
    由受命法官獨任進行簡式審判程序，合先敘明。
二、上揭事實，業據被告於審理時供承不諱，且扣案之土黃色晶
    體3 包及灰色晶體1 包（均含包裝袋，驗餘總淨重101.97公
    克；驗前總純質淨重78.81 公克），經送驗後，確均含有甲
    基安非他命成分，有內政部警政署刑事警察局100 年1 月26
    日刑鑑字第1000006208號鑑定書1 份在卷可參（見偵查卷第
    84頁）；此外，參酌被告為警查獲後所採集之尿液，經送台
    灣檢驗科技股份有限公司檢驗結果，確呈甲基安非他命陽性
    反應以觀，有該公司2011年1 月25日濫用藥物檢驗報告（檢
    體編號：D0000000號）、新北市政府警察局新莊分局偵辦毒
    品案被移送者姓名及代碼對照表各1 紙在卷可稽（見偵查卷
    第95頁）。是被告上開自白應與事實相符，堪可採信。從而
    ，本案事證明確，被告持有第二級毒品之犯行，堪以認定。
三、按甲基安非他命係毒品危害防制條例第2 條第2 項第2 款所
    規定第二級毒品，故核被告所為，係犯毒品危害防制條例第
    11條第4 項之持有第二級毒品純質淨重20公克以上罪。再被
    告有事實欄所載之前科紀錄，先後於97年4 月4 日假釋期滿
    執行完畢、99年5 月14日易科罰金執行完畢，此有前開被告
    前案紀錄表在卷可考，其於有期徒刑之刑執行完畢後，5 年
    內故意再犯本件有期徒刑以上之罪，為累犯，應依刑法第47
    條第1 項之規定，加重其刑。爰審酌被告業曾因施用毒品案
    件經法院裁定送觀察勒戒及另有前述徒刑執行之前科紀錄，
    有上開前案紀錄表在卷可查，素行不良，應明知毒品對國人
    身心健康及社會秩序可能造成之危害，竟仍不知悔改，再持
    有本件數量非寡之甲基安非他命毒品，所為誠有非是，惟念
    及被告犯後於本院審理中已坦承犯行，態度尚可，兼衡其犯
    罪之動機、目的、手段及智識程度等一切情狀，量處如主文
    所示之刑，以資懲儆。
四、末以，扣案之土黃色晶體3 包及灰色晶體1 包（均含包裝袋
    ，驗餘總淨重101.97公克；驗前總純質淨重78.81 公克），
    經送驗後，確含有甲基安非他命成分，業已認明如前，又因
    毒品鑑驗一般係以傾倒之方式，將包裝袋內之第二級毒品甲
    基安非他命倒出而與包裝袋分離而秤重，必要時，輔以刮杓
    刮取袋內粉末，然無論依何種方式分離，包裝袋內分別均有
    極微量之第二級毒品甲基安非他命殘留，此業經法務部調查
    局以93年3 月19日調科壹字第09300113060 號函釋在案，亦
    為本院職務上已知之事實，是足認前開4 只包裝袋，其內分
    別含有極微量第二級毒品甲基安非他命殘留而無法析離，應
    整體視為查獲之第二級毒品甲基安非他命，俱應依毒品危害
    防制條例第18條第1 項前段之規定，不問屬於犯人與否，均
    沒收銷燬之；至送鑑耗損之甲基安非他命粉末既已滅失，自
    無庸再予宣告沒收銷燬之必要。
據上論斷，應依刑事訴訟法第273 條之1 第1 項、第299 條第1
項前段，毒品危害防制條例第11條第4 項、第18條第1 項前段，
刑法第11條、第47條第1項，判決如主文。
本案經檢察官吳孟竹到庭執行職務。
中    華    民    國    100    年    8     月     18  日
                   刑事第九庭  法  官  鄭凱文
以上正本證明與原本無異。
如不服本判決應於收受本判決後10日內向本院提出上訴書狀，並
應敘述具體理由，如未敘述上訴理由者，應於上訴期間屆滿後20
日內補提理由書狀於本院（均須按他造當事人之人數附繕本）「
切勿逕送上級法院」。
                               書記官  陳筱惠
中    華    民    國    100    年    8     月     18  日
附錄本案論罪法條：
毒品危害防制條例第11條
持有第一級毒品者，處3 年以下有期徒刑、拘役或新臺幣5 萬元
以下罰金。
持有第二級毒品者，處2 年以下有期徒刑、拘役或新臺幣3 萬元
以下罰金。
持有第一級毒品純質淨重10公克以上者，處1 年以上7 年以下有
期徒刑，得併科新臺幣一百萬元以下罰金。
持有第二級毒品純質淨重20公克以上者，處6 月以上5 年以下有
期徒刑，得併科新臺幣70萬元以下罰金。
持有第三級毒品純質淨重20公克以上者，處3 年以下有期徒刑，
得併科新臺幣30萬元以下罰金。
持有第四級毒品純質淨重20公克以上者，處1 年以下有期徒刑，
得併科新臺幣10萬元以下罰金。
持有專供製造或施用第一級、第二級毒品之器具者，處1 年以下
有期徒刑、拘役或新臺幣1 萬元以下罰金。